【裁判字號】    99,消債更,15
【裁判日期】    990830
【裁判案由】    更生
【裁判全文】
臺灣桃園地方法院民事裁定            99年度消債更字第15號
聲  請  人
即債務人    甲○○
上列當事人因消費者債務清理事件聲請更生以及保全處分，本院
裁定如下：
    主    文
債務人自中華民國九十九年八月三十一日下午五時起開始更生程
序。命司法事務官進行本件更生程序。
聲請人其餘聲請駁回。
    理    由
一、按「法院開始更生程序之裁定，應載明其年、月、日、時，
    並即時發生效力」，又「法院裁定開始更生或清算程序後，
    得命司法事務官進行更生或清算程序；必要時，得選任律師
    、會計師或其他適當之自然人或法人一人為監督人或管理人
    。」消費者債務清理條例第45條第1 項、第16條第1 項分別
    定有明文。
二、本件聲請意旨略以：聲請人即債務人因消費借貸負欠金融機
    構債務合計達新臺幣（下同）2,125,411 元，於消費者債務
    清理條例施行後，曾以書面向最大債權金融機構安泰商業銀
    行（以下簡稱安泰銀行）申請前置協商，惟聲請人無法負擔
    還款方案而協商不成立；聲請人每月薪資僅為2 萬餘元，每
    月須支出必要生活費用9,829 元、勞健保費1,442 元、房租
    6,000 元以及扶養2 子之扶養費合計6,000 元（分別為17歲
    、14歲），實無力償還上開高額債務，聲請人因有不能清償
    債務之情事，且無擔保或無優先權之債務總額未逾1,200 萬
    元，復未經法院裁定開始更生、清算程序或宣告破產，爰聲
    請更生等語。
三、經查：
    (一)聲請人即債務人前因消費借貸、信用卡契約等債務，於消
      費者債務清理條例施行後，於民國98年6 月25日以書面向
      最大債權金融機構即安泰銀行請求共同協商債務清償方案
      ，於98年8 月12日因無法負擔180 期、0 利率、每期還款
      10,364元之協商還款方案而前置協商不成立等情，業經聲
      請人陳述在卷，復有債務人向最大債權金融機構辦理前置
      協商申請書、前置協商不成立通知書各1 份可稽，是此部
      分之事實堪以認定，合先敘明。
    (二)聲請人所主張之上開事實，業據提出卷附之財產及收入狀
      況說明書、債務人清冊、債權人清冊、前置協商不成立通
      知書、債務人向最大債權金融機構辦理前置協商申請書、
      前置協商收入切結書、身份證影本、健保卡影本、前置協
      商還款計劃書、財政部臺灣省北區國稅財產歸屬資料清單
      、財政部臺灣省北區國稅局97年、98年度綜合所得稅各類
      所得資料清單、戶籍謄本、勞工保險被保險人投保資料表
      、勞健保繳費收據、財團法人金融聯合徵信中心資料、租
      賃契約書、99年1 月至3 月之薪資單以及電信費帳單等資
      料，以證明其所述之經濟情況，核無不實。此外，本件又
      查無聲請人有消費者債務清理條例第6 條第3 項、第8 條
      或第46條各款所定駁回更生聲請之事由存在，則聲請人聲
      請更生，應屬有據，並依首揭規定命司法事務官進行本件
      更生程序。
四、按法院就更生或清算之聲請為裁定前，得因利害關係人之聲
    請或依職權，以裁定為保全債務人財產、限制債權人對於債
    務人行使債權，及停止對於債務人財產強制執行程式之保全
    處分，消費者債務清理條例第19條第1 項第1 、2 、3 款定
    有明文。另按消費者債務清理條例第48條第2 項規定，法院
    裁定開始更生程式後，對於債務人不得開始或繼續訴訟及強
    制執行程式。本件聲請人雖聲請保全處分，然揆諸前揭條文
    規定，於裁定准予更生裁定後，對於債務人之訴訟及強制執
    行程式已有明文限制，因此顯無保全必要，故聲請人該部分
    保全處分之請求，應予駁回。
五、爰裁定如主文。
中    華    民    國    99    年    8     月    30    日
                  民事第三庭    法  官  陳心婷
上為正本係照原本作成。
本裁定不得抗告。
中    華    民    國    99    年    8     月    30    日
                                書記官  林君燕

司法院資訊處製作；財團法人民間司法改革基金會備份。
